臺灣桃園地方法院刑事判決
110年度訴字第1422號
公  訴  人  臺灣桃園地方檢察署檢察官 
被      告  李冠銳


選任辯護人  葉智幄律師(法扶律師)          
上列被告因違反毒品危害防制條例案件，經檢察官提起公訴（11
0年度偵字第33959號），本院判決如下：
    主  文
甲○○共同販賣第二級毒品未遂，處有期徒刑貳年捌月。
扣案如附表編號1所示之物沒收銷燬，扣案如附表編號2所示之物
沒收。
    事  實
甲○○明知甲基安非他命係毒品危害防制條例(下稱毒品條例)所列
管之第二級毒品，依法不得販賣，竟與真實姓名年籍不詳之人(
無證據顯示為未成年人，下稱不詳人)，共同基於販賣第二級毒
品以牟利之犯意聯絡，於民國110年9月6日前某時許，先由不詳
人以暱稱「桃園~」登入網路UT聊天室群組，適有桃園市政府警
察局中壢分局仁愛派出所員警洪渝勛(下稱喬裝員警)化名登入與
之聯絡而獲知通訊軟體微信(WeChat，下稱微信)暱稱「文」之ID
及聯絡方式，喬裝員警即透過微信加入該暱稱「文」，該暱稱「
文」之使用者(自稱為「阿文」之成年人，下稱「阿文」)即與喬
裝員警進行可出售毒品之暗示對話，並將通訊軟體LINE(下稱LIN
E)帳號「lovemywifeto83」(暱稱為「李富帥」)提供給喬裝員警
，喬裝員警再透過LINE與當時使用該LINE帳號之甲○○聯繫，約妥
由甲○○以新臺幣（下同）7,000元之價格，販賣重量為2公克之甲
基安非他命1包，並定於110年9月6日晚間8時許，在桃園市中壢
區亞運保齡球館(桃園市○○區○○○路000號)前進行交易。喬裝員警
於同日晚間9時5分許到達上開地點附近與甲○○碰面後，將7,000
元現金交給甲○○，於甲○○告知上開毒品放在旁邊之花圃時，喬裝
員警即當場表明警察身分查獲而未遂。
    理  由
一、認定事實之證據及理由：
　　㈠就上開犯罪事實，訊據被告甲○○於110年9月12日警詢、同
      日偵訊時、本院111年5月24日審判程序，均坦承不諱，且
      有下述事證可佐，足認其任意性自白應與事實相符，可以
      採信：
      ⒈桃園市警察局中壢分局仁愛派出所職務報告、該分局之
        搜索扣押筆錄、扣押物品目錄表、偵辦刑案譯文錄音內
        容(含喬裝員警到場與被告碰面後所進行有關本次毒品
        交易之對話)、查獲之刑案現場照片(查獲被告之地點在
        桃園市○○區○○○路000號附近，在被告為警當場逮捕之處
        ，旁有花圃，查扣到1包毒品)。
　　　⒉對話紀錄截圖照片(不詳人以暱稱「桃園~」在網路UT聊
        天室群組與喬裝員警對話並提供「阿文」之微信ID；「
        阿文」透過微信向喬裝員警表示「我就叫阿文」、「你
        們一次都拿多少」、「誰要買」、「我菜鳥」、「1989
        」〈換算「阿文」當時已逾30歲〉、「你們有要拿嗎」、
        「看你們啊一個35」、「lovemywifeto83」、「他在等
        」；被告透過LINE向喬裝員警主動表明「你是需要嗎」
        、「你要捧場一下嗎」、「這次很優」、「我說我可以
        送去給妳」、「我可以給妳35」、「一分錢一分貨」、
        「妳試試」、「兩克7000喔」，喬裝員警回稱「嗯好的
        」、「八點過後方便嗎還是」，被告表示「那就約八點
        多」、「我先幫你準備兩個，然後我足給你，收你7張
        」、「約八點多」、「正確地址給我」，喬裝員警即將
        上開保齡球館之地址訊息傳送給被告，被告回稱「我一
        分鐘出門」之情形，見偵字卷第73至89頁）。
　　　⒊扣案如附表編號1至2所示之物。扣案如附表編號1所示之
        物，經鑑驗結果，檢出甲基安非他命成分，有附表該編
        號備註欄之鑑定結果在卷可考。
二、論罪科刑：
　　㈠核被告所為，係犯毒品危害防制條例第4條第6項、第2項之
      販賣第二級毒品未遂罪。被告販賣前持有第二級毒品之低
      度行為，為販賣之高度行為所吸收，不另論罪。被告就上
      開犯行，與不詳人、「阿文」間有犯意聯絡、行為分擔，
      應論以共同正犯。
　　㈡被告著手販賣後，為警查獲而不遂，核屬未遂犯，爰依刑
      法第25條第2項規定，減輕其刑。其於偵查中、本院審判
      中均自白犯行，應依毒品條例第17條第2項規定，減輕其
      刑。
　　㈢刑法第59條規定犯罪之情狀顯可憫恕，認科以最低度刑仍
      嫌過重者，得酌量減輕其刑，此雖為法院依法得行使裁量
      之事項，然非漫無限制，必須犯罪另有特殊之原因、環境
      與情狀，在客觀上足以引起一般之同情，認為即予宣告法
      定最低度刑期，猶嫌過重者，始有其適用。準此，本案經
      二次減刑如前，已無情輕法重之憾，且被告係與他人共同
      以化名方式，在網路上對不特定人為暗示販毒之廣告，待
      有人受誘而透過不同通訊軟體連絡後，即相約進行毒品交
      易，核其所為並不存在「客觀上足以引起一般同情」之處
      ，是辯護人請求本院依上開規定酌減其刑，尚無准許之理
      。
　　㈣審酌被告為牟利，竟與他人共同為如上之販賣第二級毒品
      行為，若其所為既遂，勢必助長購毒施用之惡風，且施用
      毒品者若因此染上毒癮，輕則戕害身心，重則因缺錢買毒
      而引發各式犯罪，對國家、社會、個人均頗有傷害，應予
      嚴懲。惟其於本案幸經喬裝員警查獲而未得逞，而尚未造
      成具體毒害，且其於犯後自始即坦承犯行一致，態度尚可
      。兼衡其所自述之犯罪動機、目的、本次毒品交易之毒品
      數量、暨其不佳之品行(其前因有共同販賣第二級毒品未
      遂之行為，經本院以107年度訴字第261號判決判處其有期
      徒刑2年確定；本案為其於另案假釋付保護管束期間所犯
      ，詳見卷附臺灣高等法院被告前案紀錄表)、智識程度及
      生活狀況等一切情狀，量處如主文所示之刑。
三、沒收部分：
　　㈠扣案如附表編號1所示之物係甲基安非他命（說明詳如附表
      編號1備註欄），除因鑑驗而用罄之部分以外，應連同無
      從析離所沾染微量毒品之外包裝，依毒品條例第18條第1
      項前段規定，不問屬被告與否，宣告沒收銷燬。
    ㈡扣案如附表編號2所示之物係供犯本案罪行所用，應依毒品
      條例第19條第1項規定，不問屬被告與否，宣告沒收。
據上論斷，應依刑事訴訟法第299條第1項前段，判決如主文。
本案經檢察官乙○○提起公訴，檢察官洪鈺勛到庭執行職務。
中　　華　　民　　國　　111 　年　　6 　　月　　22　　日
            刑事第十庭審判長法　官　林大鈞
　　　　　　　　　          法  官  陳愷璘
　　　　　　　　　          法  官  徐漢堂
以上正本證明與原本無異。
如不服本判決應於收受判決後20日內向本院提出上訴書狀，並應
敘述具體理由。其未敘述上訴理由者，應於上訴期間屆滿後20日
內向本院補提理由書(均須按他造當事人之人數附繕本)「切勿逕
送上級法院」。 
　　　　　　　　　　　　　　　書記官　侯儀偵
中　　華　　民　　國　　111 　年　　6 　　月　　23　　日
附錄本案論罪科刑法條全文：
毒品危害防制條例第4條
製造、運輸、販賣第一級毒品者，處死刑或無期徒刑；處無期徒
刑者，得併科新臺幣3千萬元以下罰金。
製造、運輸、販賣第二級毒品者，處無期徒刑或10年以上有期徒
刑，得併科新臺幣1千5百萬元以下罰金。
製造、運輸、販賣第三級毒品者，處7年以上有期徒刑，得併科
新臺幣1千萬元以下罰金。
製造、運輸、販賣第四級毒品者，處5年以上12年以下有期徒刑
，得併科新臺幣5百萬元以下罰金。
製造、運輸、販賣專供製造或施用毒品之器具者，處1年以上7年
以下有期徒刑，得併科新臺幣1百50萬元以下罰金。
前五項之未遂犯罰之。
　　　　　　　　　
附表：　
編號 物品名稱、數量及出處 備註 1 白色或透明晶體1包，毛重2.2186公克，淨重1.9492公克，取樣0.0021公克，驗餘量1.9471公克。 如偵字卷第41頁之扣押物品目錄表第1項所示，照片見同卷第95頁。 依臺北榮民總醫院毒品成分鑑定書（偵卷第157頁），檢出第二級毒品甲基安非他命成分。係本次毒品交易之標的而為喬裝員警所當場查扣。 2 三星牌GALAXY A31手機1具（含000000000000000號之SIM 卡1枚） 如偵字卷第41頁之扣押物品目錄表第2項所示。 係被告用來聯繫喬裝員警進行本次毒品交易之手機，為被告於本院所供承（本院卷第113頁）。